【裁判字號】    98,台上,6474
【裁判日期】    981105
【裁判案由】    公共危險等罪
【裁判全文】
最高法院刑事判決            九十八年度台上字第六四七四號
上  訴  人  甲○○
上列上訴人因公共危險等罪案件，不服台灣高等法院中華民國九
十六年九月六日第二審判決（九十六年度交上訴字第一四四號，
聲請簡易判決處刑案號：台灣台北地方法院檢察署九十五年度偵
緝字第二九０九號），提起上訴，本院判決如下：
    主  文
原判決關於肇事致人傷害逃逸部分撤銷，發回台灣高等法院。
其他上訴駁回。
    理  由
一撤銷部分：
本件原判決撤銷第一審關於肇事致人傷害逃逸部分之科刑判決，
改判仍論處上訴人甲○○駕駛動力交通工具肇事，致人傷而逃逸
罪刑及予以減刑，固非無見。
惟查：(一)、原判決謂依上訴人駕駛車牌號碼3N－185 號營業用小
客車之車損照片觀之，該車左前葉子板有撞痕，雖其辯稱該撞痕
距案發已有一年之久，但據證人即後續處理本件車禍之警員李天
生於第一審民國九十六年六月十五日審理時證稱：「（他〈指上
訴人〉的車子有明顯的撞擊痕跡嗎？）有。（計程車照片是否你
照的？）是。針對撞擊凹陷部分，他在筆錄上有陳述那是舊痕，
以前撞的，我看的像是新痕，我有（將）其中一點放大，被告（
指上訴人）在筆錄上陳述一年前造成的，我們從庭呈資料可以看
出鏽斑痕跡，若是一年前造成的，會有滲水脫皮起泡的現象，這
個沒有，這是新痕。」且由該撞痕烤漆脫落之處並未出現生鏽現
象，應可推知係新撞之痕跡（見原判決第三頁）。然為何該車左
前葉子板之撞痕，如係一年前造成，會有滲水脫皮起泡現象，而
只有鏽斑痕跡，係屬新痕。李天生並未說明所憑之依據，而原審
亦未予調查，遽採用上開證言，作為判斷之依據，尚嫌速斷，有
應於審判期日調查之證據未予調查之違法。又李天生已證述上開
撞痕有鏽斑痕跡，乃原判決竟謂由該撞痕烤漆脫落之處，並未出
現生鏽現象，應可推知係新撞之痕跡，尤屬矛盾。(二)、上訴人始
終否認其計程車有碰撞告訴人黃香蓮之機車，並聲請將道路交通
事故現場圖等資料，送請台北市行車事故鑑定委員會鑑定其有無
肇事（見原審卷第十八頁刑事上訴理由狀）。原審未予送鑑定，
又未認其無鑑定之必要，以裁定駁回，或於判決理由予以說明，
其踐行之訴訟程序亦屬違法。(三)、上訴人於原審主張上開計程車
為黃天佑所有，出租予伊，並聲請傳訊黃天佑，欲證明上開撞痕
之鏽斑痕跡，非新撞之痕跡（見原審卷第十八之一頁刑事上訴理
由狀）。原審未予傳訊，又未認其無調查之必要，以裁定駁回，
或於判決理由予以說明，尚非適法。以上或為上訴意旨所指摘，
或為本院得依職權調查之事項，應認原判決關於肇事致人傷害逃
逸部分有撤銷發回之原因。
二駁回部分：
按刑事訴訟法第三百七十六條所列各罪之案件，經第二審判決者
，不得上訴於第三審法院，為該法條所明定。上訴人業務過失傷
害部分，原審係依刑法第二百八十四條第二項前段論處罪刑，核
屬刑事訴訟法第三百七十六條第一款之案件。依首開說明，既經
第二審判決，自不得上訴於第三審法院，上訴人對此部分猶提起
上訴，顯為法所不許，應予駁回。
據上論結，應依刑事訴訟法第三百九十五條前段、第三百九十七
條、第四百零一條，判決如主文。
中    華    民    國  九十八  年   十一   月    五    日
                      最高法院刑事第二庭
                          審判長法官  莊  登  照
                                法官  陳  世  淙
                                法官  徐  昌  錦
                                法官  許  錦  印
                                法官  蔡  名  曜
      本件正本證明與原本無異
                                      書  記  官
中    華    民    國  九十八  年   十一   月    九    日
                                                     Ｍ

司法院資訊處製作；財團法人民間司法改革基金會備份。
